ko: 의류/액세서리 > 의류 > 유니폼 및 작업복 > 작업용 바지/작업복: 빕 오버올; 커버올; 작업 바지
pl: Ubrania i akcesoria > Odzież > Uniformy i odzież robocza > Spodnie robocze i kombinezony robocze: Ogrodniczki robocze; Kombinezony robocze; Spodnie robocze
zh-TW: 服飾與配件 > 衣著 > 制服與工作服 > 工作褲和連身工作服: 吊帶工作褲; 連身工作服; 工作褲
tr: Kıyafet ve Aksesuarlar > Giyim Eşyaları > Üniformalar ve İş Giysileri > İnşaat Pantolonları ve İş Tulumları: Askılı iş tulumları; Tulumlar; İş pantolonları
de: Bekleidung & Accessoires > Bekleidung > Uniformen & Arbeitskleidung > Arbeitshosen: Arbeitslatzhosen; Arbeitsoveralls; Arbeitshosen
cs: Oblečení a doplňky > Oblečení > Uniformy a pracovní oděvy > Pracovní kalhoty a kombinézy: Pracovní kalhoty s laclem; Kombinézy; Pracovní kalhoty
fr: Vêtements et accessoires > Vêtements > Uniformes et vêtements de travail > Pantalons et combinaisons de travail: Salopettes de travail; Combinaisons de travail; Pantalons de travail
lt-LT: Apranga ir aksesuarai > Drabužiai > Uniformos ir darbo drabužiai > Darbinės kelnės ir kombinezonai: Kombinezonai su petnešomis; Kombinezonai; Darbo kelnės
ja: ファッション・アクセサリー > 衣料品 > ユニフォーム・作業服 > 作業服ズボン・カバーオール: ビブオーバーオール; つなぎ・カバーオール; ワークパンツ
el: Ένδυση και αξεσουάρ > Ενδύματα > Στολές και ρούχα εργασίας > Παντελόνια εργασίας & ολόσωμες φόρμες: Σαλοπέτες εργασίας; Ολόσωμες φόρμες εργασίας; Παντελόνια εργασίας
nl: Kleding en accessoires > Kleding > Uniformen en werkkleding > Broeken en overalls voor de bouw: Tuinbroeken; Overalls; Werkbroeken
hr-HR: Odjeća i modni dodaci > Odjeća > Uniforme i radna odjeća > Radne hlače i kombinezoni: Hlače na tregere s podbradnikom; Kombinezoni; Radne hlače
pt-BR: Vestuário e acessórios > Roupas > Uniformes e roupas de trabalho > Calças e macacões de trabalho: Jardineiras de trabalho; Macacões de trabalho; Calças de trabalho
pt-PT: Acessórios e vestuário > Vestuário > Uniformes e vestuário de trabalho > Fatos-macaco e calças de trabalho: Jardineiras de trabalho; Fatos macaco; Calças de trabalho
th: เสื้อผ้าและเครื่องประดับ > เสื้อผ้า > เครื่องแบบและชุดทำงาน > กางเกงและเสื้อคลุมสำหรับผู้รับเหมา: กางเกงเอี๊ยมช่าง; ชุดคัฟเวอร์ออล; กางเกงทำงาน
ro-RO: Îmbrăcăminte și accesorii > Îmbrăcăminte > Uniforme și haine de lucru > Pantaloni și salopete pentru construcții: Salopetă cu pieptar; Salopete de protecție; Pantaloni de lucru
sl-SI: Oblačila in dodatki > Oblačila > Uniforme in delovna oblačila > Delovne hlače in kombinezoni: Kombinezon z naramnicami; Delovni kombinezoni; Delovne hlače
vi: Quần áo & Phụ kiện > Quấn áo > Đồng phục và đồ bảo hộ lao động > Bộ đồ liền thân và quần bảo hộ lao động: Quần yếm bảo hộ; Bộ áo liền quần bảo hộ; Quần bảo hộ lao động
sv: Kläder och accessoarer > Klädsel > Uniformer och arbetskläder > Blåkläder och blåställ: Hängselbyxor; Overaller; Arbetsbyxor
hu: Ruházat és kiegészítők > Ruházat > Egyenruhák és munkaruházat > Munkásnadrágok és -kezeslábasok: Kantáros munkásnadrágok; Kezeslábasok; Munkásnadrágok
zh-CN: 服饰与配饰 > 服装 > 制服和工作服 > 工作裤/连体工作服: 背带工作裤; 连体工作服; 工作裤
da: Tøj og tilbehør > Tøj > Uniformer og arbejdstøj > Arbejdsbukser og kedeldragter: Smækbukser; Kedeldragter; Arbejdsbukser
sk-SK: Oblečenie a doplnky > Oblečenie > Uniformy a pracovné odevy > Monterkové nohavice a kombinézy: Nohavice s trakmi; Kombinézy; Pracovné nohavice
bg-BG: Облекло и аксесоари > Облекло > Униформи и работно облекло > Работни панталони и цели гащеризони: Гащеризони с презрамки; Гащеризони за цялото тяло; Работни панталони
it: Abbigliamento e accessori > Abbigliamento > Uniformi e abbigliamento da lavoro > Tute e pantaloni da lavoro: Salopette da lavoro; Tute da lavoro; Pantaloni da lavoro
nb: Klær og tilbehør > Klesplagg > Uniformer og arbeidstøy > Arbeidsbukser og overaller: Snekkerbukser; Kjeledresser; Arbeidsbukser
fi: Vaatteet ja asusteet > Vaatteet > Univormut ja työvaatteet > Työhousut ja -haalarit: Lappuhaalarit; Työhaalarit; Työhousut
ru: Одежда, обувь и аксессуары > Одежда > Униформа и спецодежда > Рабочие брюки и комбинезоны: Рабочие полукомбинезоны; Рабочие комбинезоны; Рабочие брюки
es: Ropa y accesorios > Prendas de vestir > Uniformes y ropa de trabajo > Monos y pantalones de trabajo: Overoles con peto; Overoles; Pantalones de trabajo
en: Apparel & Accessories > Clothing > Uniforms & Workwear > Contractor Pants & Coveralls: Bib Overalls; Coveralls; Work Pants